【裁判字號】    99,抗,105
【裁判日期】    990525
【裁判案由】    本票裁定
【裁判全文】
臺灣高雄地方法院民事裁定               99年度抗字第105號
抗  告  人  甲○○
相  對  人  裕融企業股份有限公司
法定代理人  乙○○
上列抗告人因與相對人間本票裁定強制執行事件，對於中華民國
99年4 月8 日本院99年度司票字第1541號裁定提起抗告，本院裁
定如下：
    主    文
抗告駁回。
抗告程序費用新台幣壹仟元由抗告人負擔。
    理    由
一、抗告意旨略以：相對人執以抗告人於民國97年6 月27日與訴
    外人許耀麟共同簽發、內載金額新台幣（下同）500,000 元
    、到期日99年1 月28日，並免除作成拒絕證書之本票1 紙（
    下稱系爭本票），聲請對抗告人為強制執行。惟抗告人係擔
    任訴外人許耀麟之保證人，在許耀麟未繳交分期款項後，並
    未收到相對人公司任何催告，致其對於應開始負保證人之責
    一事不知情，且相對人公司除依系爭本票聲請強制執行外，
    卻又擅自將汽車拖走，實有矛盾不合理之處，再者，訂立契
    約之債務人係訴外人許耀麟，相對人公司實應請求債務人自
    行負責，伊無須為此負責。為此提起抗告，請求廢棄原裁定
    。
二、按執票人向本票發票人行使追索權時，得聲請法院裁定後強
    制執行，票據法第123 條定有明文。又本票執票人依上開規
    定聲請法院裁定許可對發票人強制執行，係屬非訟事件，此
    項聲請之裁定，僅依非訟事件程序，就本票形式上之要件是
    否具備，以審查強制執行許可與否，並無確定實體上法律關
    係存否之效力，如發票人就票據債務之存否有爭執時，應由
    發票人提起確認之訴，以資解決，亦有最高法院56年台抗字
    第714 號及57年台抗字第76號判例意旨可資參照。
三、經查，相對人主張其執有抗告人於97年6 月27日與訴外人許
    耀麟共同簽發、面額500,000元、到期日99年1月28日，並免
    除作成拒絕證書之本票1 紙，屆期經提示，未獲付款，爰依
    票據法第123 條規定聲請裁定許可強制執行等情，業據提出
    與其所述相符之本票1 紙為證，且經本院依形式上審核系爭
    本票應記載事項均記載齊備，並無票據無效情形存在，抗告
    人既為發票人，自應負發票人責任，故原裁定依據相對人所
    提出本票為形式上判斷，據以准許強制執行，並無違誤。又
    縱認抗告人前揭抗辯意旨所稱屬實，該抗辯乃係實體上之爭
    執，應由抗告人另行提起訴訟，以資解決，本件非訟程序不
    得加以審究，仍應為許可強制執行之裁定。從而，原審裁定
    准予強制執行，核無不合，抗告人猶執前詞，指摘原裁定不
    當，為無理由，應予駁回。
四、據上論結，本件抗告為無理由，依非訟事件法第46條、第21
    條第2 項、第24條第1 項，民事訴訟法第495 條之1 第1 項
    、第449 條第1 項、第78條，裁定如主文。
中    華    民    國    99    年    5     月    25    日
                 民事鳳山分庭審判長 法  官 楊富強
                                    法  官 何悅芳
                                    法  官 林意芳
以上正本係照原本作成。
如不服本裁定應於送達後10日內向本院提出再抗告狀（並按他造
當事人之人數附繕本），並繳納再抗告費新台幣壹仟元。
再為抗告僅得以適用法規顯有錯誤為理由，並應委任律師為代理
人。
中    華    民    國    99    年    5     月    26    日
                                     書記官 劉國偉

司法院資訊處製作；財團法人民間司法改革基金會備份。
